臺灣臺北地方法院交通事件裁定　　　　 96年度交聲字第752號
原處分機關　臺北市交通事件裁決所
異議人即
受處分人　　甲○○
上列異議人即受處分人因違反道路交通管理處罰條例案件，對於
台北市交通事件裁決所所為之處分（原處分：北市裁二字第裁22
-A1A120837號），聲明異議，本院裁定如下：
    主  文
異議駁回。
    理  由
一、按起步前應顯示方向燈，注意前後左右有無障礙或車輛行人
    ，並應讓行進中之車輛行人優先通行，道路交通安全規則第
    89條第1 項第6 款定有明文；又汽車駕駛人，爭道行駛，而
    有起駛前不讓行進中之車輛、行人優先通行者，處新台幣（
    下同）600 元以上1800元預下罰鍰，並記違規點數1 點；如
    汽車駕駛人，駕駛汽車違反道路交通安全規則，因此而肇事
    致人受傷者，記違規點數3 點，道路交通管理處罰條例第45
    條第10款、第63條第1 項第1 款、第61條第3 項亦定有明文
    。
二、異議人即受處分人甲○○於民國96年2 月27日7 時40分許，
    駕駛自用小客車（車牌號碼：5G—3788號，下稱系爭車輛）
    ，沿台北市○○路○ 段加油站出入口（北轉東）左轉至台北
    市○○路○ 段8 號前時（下稱肇事地點），其右側車身與興
    隆路1段內側車道由西往東行駛之重型機車（車牌號碼：ARI
    －280 號，下稱系爭機車）前車頭發生碰撞而肇事（下稱系
    爭肇事），經警舉發「起駛前，不讓行進中之車輛先行」、
    「違反道路交通安全規則肇事致人受傷」之違規，經受處分
    人於應到案日期即96年4 月22日前向原處分機關台北市交通
    事件裁決所提出申訴，由原處分機關函請舉發單位即台北市
    政府警察局交通警察大隊調查結果，仍認受處分人有前開超
    速行駛之違規行為，原處分機關乃依道路交通管理處罰條例
    第45條第10款、第61條第3 項、第63條第1 項第1 款及違反
    道路交通管理事件統一裁罰基準表之規定，於96年6 月6 日
    以北市裁二字第裁22-A1A120837號裁決書裁處受處分人罰鍰
    600 元，並記違規點數1 點、3 點（合計4 點）。
三、受處分人異議意旨略以：
    (一)我於96年2 月27日在中油萬隆加油站加妥油後，在出口處
      待左轉時，因當時車輛極多，一直等了右方羅斯福路與興
      隆路之紅綠燈2 個輪迴後，再小心翼翼行至興隆路中線，
      並即停止詳看右側是否有來車，經確定右側並無來車後，
      我才慢慢將系爭車輛起步，並緊靠內車道左轉，當系爭車
      輛快轉正時，才被盧彥賓駕駛之系爭機車由右側輕微觸碰
      到（當時約7 時45分許）。我隨即將車停住，並向正在羅
      斯福路與興隆路口指揮交通之警察洪警員揮手並請求到場
      協助處理，期間，洪警員詢問機車駕駛盧彥賓是否需叫救
      護車，盧彥賓初始告知不需要，等約20分鐘後，再詢問才
      勉強同意由洪警員通知救護車，載至萬芳醫院就診，經急
      診醫師診療並詳細說明無事後，再隨同盧彥賓及其友人至
      二分隊製作紀錄，結束後並在其友余孝緯見證之下達成和
      解。
    (二)我在穿過興隆路中線當時，已確定右側並無來車才起步，
      原處分機關認為「起始前，不讓行進中之車輛先行」，顯
      與事實不符，況在現場時，盧彥賓當面告知正急送其女友
      上班，故未攜帶證件，且身穿拖鞋，則系爭機車之駕駛人
      盧彥賓應係急速快衝，待見我駕駛之系爭車輛時已煞車不
      及所致，此由系爭車輛右後照鏡已朝前偏斜（由後向前）
      及右前門被側輕刮而非撞擊，足可證明盧彥賓當時並未保
      持行車安全距離，本件肇事者應為盧彥賓。
四、本院查：
    (一)受處分人甲○○駕駛系爭車輛於前開時、地，與案外人盧
      彥賓所駕駛之系爭機車發生碰撞而肇事，而案外人盧彥賓
      因此受有挫傷之傷害等情，除據受處分人供承不諱外，復
      有受處分人與案外人盧彥賓所簽立之和解書、道路交通事
      故現場圖、台北市政府警察局交通警察大隊道路交通事故
      初步分析研判表、台北市政府警察局文山二分局交通分隊
      道路交通事故補充資料表、交通事故談話紀錄表在卷可稽
      。
    (二)受處分人雖以前開情詞置辯，就系爭肇事否認有過失云云
      ，然查：
      1.依受處分人於96年2 月27日接受警察詢問時供稱：「肇
        事前，我駕駛自小客車號5G－3788沿興隆路1 段興隆加
        油（站）由北向南行駛，要左轉興隆路1 段（北向東）
        ，當時我看東西向均無來車，乃左轉興隆路1 段時，不
        知何故，我車右前車門板金被一部普重機ARI －280 沿
        興隆路1 段由西向東騎乘第一車道之左前車頭發生碰撞
        ，導致對方左側摔倒而肇事。」等語，參照案外人盧彥
        賓於同日警詢時供稱：「肇事前，我駕駛普重機車號AR
        I －280 沿興隆路1 段由西向東騎乘第一車道，於肇事
        處，突然有一部自小客5G－3788沿興隆路1 段加油站由
        北向南行駛，要左轉興隆路1 段（北往東），我見狀即
        踩剎車，卻又左前車頭與該自小客右前車門發生碰撞，
        導致我向左側摔倒而肇事。」等語，復參之處理員警於
        事發後至肇事現場所製作之道路交通事故現場圖所示，
        綜合判斷，受處分人駕駛系爭車輛於前開時、地，沿興
        隆路1 段興隆加油站由北向南行駛，欲起駛左轉興隆路
        1 段（北向東）時，未讓行進中、且為直行而擁有路權
        之系爭機車優先通行，因而發生系爭肇事至明。
      2.按汽車起步前應讓行進中之車輛優先通行，道路交通安
        全規則第89條第1 項第6 款定有明文，已如前述，受處
        分人既持有駕駛執照，理當知之甚詳而不得推諉不知；
        受處分人駕駛系爭車輛行經肇事地點時，參諸發生之時
        間及地點，客觀上，受處分人並無不能注意應讓行進中
        之車輛優先通行之情事，則受處分人應注意，且本能注
        意，卻疏未注意及此，而發生系爭肇事，並因此使案外
        人盧彥賓人車倒地而受有挫傷之傷害，足見受處分人對
        前開肇事確有過失無疑。
      3.受處分人於肇事後，復已與案外人盧彥賓簽立和解書，
        並載明：「茲鑒於事出意外雙方同意和解結案由甲方（
        按即受處分人）賠付乙方（按即案外人盧彥賓）醫藥費
        6000元，甲方、乙方車輛損傷各自修理」等語，有該和
        解書影本在卷可稽，顯見受處分人於事發當時，亦自認
        其對於系爭肇事之引起確有過失，否則豈會與案外人盧
        彥賓和解，賠償案外人盧彥賓醫藥費。
    (三)綜上，受處分人以前開情詞否認其對於系爭肇事有過失云
      云，顯屬無稽，不足採信。本件事證明確，受處分人違規
      事實，堪以認定。
五、基上所述，受處分人確有在前開時、地駕駛系爭車輛，起駛
    前未讓行進中之系爭機車優先通行之違規行為，而有違反道
    路交通安全規則第89條第1 項第6 款之規定，因此而肇事致
    人受傷，原處分機關依道路交通管理處罰條例第45條第10款
    、第63條第1 項第1 款、第61條第3 項及違反道路交通管理
    事件統一裁罰基準表之規定，裁處受處分人罰鍰受處分人罰
    鍰600 元，並記違規點數1 點、3 點（合計4 點），核無不
    當。本件聲明異議為無理由，應予駁回。
六、據上論斷，應依道路交通案件處理辦法第19條，裁定如主文
    。
中　　華　　民　　國　　96　　年　　7 　　月　　18　　日
                  交通法庭  法  官  蔡守訓
上正本證明與原本無異。
如不服本裁定，應於裁定送達後5日內向本院提出抗告狀。
                            書記官  張漪蕙
中　　華　　民　　國　　96　　年　　7 　　月　　18　　日
